臺灣板橋地方法院刑事判決　　　　　　100年度簡上字第808號
上　訴　人
即　被　告　林恩光
上列被告因竊盜案件，不服本院100 年度簡字第5203號中華民國
100 年7 月25日所為第一審簡易判決（聲請簡易判決處刑案號：
100 年度速偵字第3462號），提起上訴，本院管轄之第二審合議
庭判決如下：
    主  文
上訴駁回。
    理  由
一、本案經本院審理結果，認原審判決以被告林恩光犯刑法第32
    0 條第1 項之竊盜罪三次，並引用刑事訴訟法第449 條第1
    項前段、第3 項、第454 條第2 項，刑法第320 條第1 項、
    第51條第6 款、第41條第1 項前段，刑法施行法第1 條之1
    第1 項、第2 項前段規定逕以簡易判決處刑，分別量處拘役
    20日、15日、15日，並均諭知如易科罰金，以新台幣（下同
    ）1 千元折算1 日，再定應執行刑為拘役40日，同為諭知易
    科罰金之折算標準，其認事用法及量刑均無不當，應予維持
    ，並引用原審判決記載之事實、證據及理由（詳如附件）。
二、被告上訴意旨略以：伊坦承有本件三次竊盜犯行，但伊願意
    與被害商家洽談和解事宜，但被害商家不同意與伊和解，希
    望可以從輕量刑云云。經查：被告雖於民國100 年8 月12日
    提出本件刑事上訴狀，表明對原審判決不服上訴，並陳稱正
    與告訴人（被害商家）商情和解中等語之意旨，惟迄本院10
    0 年10月17日行準備程序時，陳稱：目前尚未與商家洽談和
    解，是其沒有去找商家和解，因為還沒有找到工作，所以也
    沒有錢可以賠償等語，更於本院100 年11月22日審判期日中
    陳稱：店家不願與其和解，其竊取物品之時及目前皆無工作
    等語（參卷附被告所提前述上訴狀及本院準備程序及審判期
    日筆錄），顯見被告自提出本件上訴之後，在長達數月之期
    間內，皆無法與被害商家就本件竊盜犯行所受損害達成和解
    ，是其上訴指稱願與被害商家和解之詞，至本件辯論終結為
    止，客觀上未有實際之結果，自難僅以其空泛表明賠償之意
    願，逕為對其有利之認定。又按量刑輕重，為事實審法院依
    職權自由裁量之事項，苟其量刑已以行為人之責任為基礎，
    並斟酌刑法第57條各款所列情狀，於未逾越法定刑度之下，
    酌量科刑，無偏執一端而有明顯失出或失入之情形，自不得
    指為不當或違法。原審判決審酌被告本件以前已有竊盜前科
    ，另經本院以100 年度簡字第4827號刑事簡易判決判處拘役
    10日、5 日（共5 罪），並定應執行拘役30日，且得易科罰
    金，竟仍不知警惕，因一時貪念而圖不勞而獲，復不知尊重
    他人財產權，兼衡其本件所竊財物總計價值（共2,174 元，
    即1,195 元、380 元、599 元合計所得），暨其犯罪後坦承
    犯行、態度良好，及其生活狀況、智識程度等一切情狀，酌
    情量處應執行拘役40日，並諭知易科罰金之折算標準，業已
    參酌本案量刑上所應參酌之各項情狀，而在被告所為犯行之
    責任基礎下科刑，認事用法並無不合，量刑亦難遽認違失，
    被告徒以願與被害商家和解，但被害商家不同意為由，請求
    從輕量刑，顯無理由。
三、綜上所述，被告上訴意旨請求從輕量刑云云，尚無足取，應
    予駁回。
據上論斷，依刑事訴訟法第455 條之1 第3 項、第368 條、第37
3 條，判決如主文。
本案經檢察官游璧庄到庭執行職務。
中    華    民    國   100    年    12    月    30    日
                  刑事第九庭  審判長法  官  王士珮
                                    法  官  張誌洋
                                    法  官  李俊彥
上列正本證明與原本無異。
不得上訴。
                                    書記官  林文達
中    華    民    國   100    年    12    月    30    日